【裁判字號】    95,交聲更,5
【裁判日期】    970626
【裁判案由】    違反道路交通管理處罰條例聲明異議
【裁判全文】
臺灣桃園地方法院刑事交通事件裁定     95年度交聲更字第5號
原處分機關  交通部公路總局新竹區監理所桃園監理站
異  議  人  甲○○
即受處分人
上列異議人因違反道路交通管理處罰條例案件，對於交通部公路
總局新竹區監理所桃園監理站於民國94年4 月12日所為之桃監裁
罰字第裁52-DA0000000號處分聲明異議，經本院裁定後，異議人
不服本院於民國95年2月15日所為之裁定（94年度交聲字第176號
），提起抗告，經臺灣高等法院於民國95年3 月21日以95年度交
抗字第189號裁定撤銷發回，本院裁定如下：
    主  文
原處分撤銷。
甲○○汽車駕駛人，駕駛汽車經測試檢定酒精濃度超過規定標準
，處新臺幣萬陸仟元罰鍰，吊扣其駕駛執照壹年，並應接受道
路交通安全講習。
    理  由
一、原處分意旨略以：受處分人即異議人（下稱異議人）甲○○
    駕駛車號G7-6522 號自小客車（下稱上開自小客車）於民國
    93年7 月31日0 時10分許，行經桃園縣桃園市○○路與國際
    路口，為桃園縣政府警察局交通隊舉發酒醉駕車（測定值0.
    45mg/L），並填製桃警局交字第DA0000000 號違規通知單，
    異議人當時雖冒「李新儒」之名於舉發違規通知單上簽名，
    惟此部分業經原處分機關詳查，且移送臺灣桃園地方法院檢
    察署偵辦，並就異議人前開違規事實，依道路交通管理處罰
    條例第35條第1 項第1 款及違反道路交通管理事件統一裁罰
    基準及處理細則第41條第4 項規定裁罰異議人罰鍰新臺幣（
    下同）36,000元，吊扣駕駛執照12個月。
二、異議意旨略以：異議人雖為上開自小客車之車主，惟當日並
    非異議人所駕駛，罰單亦係不明竊賊所簽，原處分有誤云云
    。
三、按汽車駕駛人飲用酒類或其他類似物後其吐氣所含酒精濃度
    超過每公升0.25毫克或血液中酒精濃度超過百分之0.05以上
    者，不得駕車；汽車駕駛人，駕駛汽車經測試檢定酒精濃度
    超過規定標準者，處新臺幣15,000元以上60,000元以下罰鍰
    ，並當場移置保管其車輛及吊扣其駕駛執照1 年，及應接受
    道路交通安全講習，道路交通安全規則第114 條第1 項第 2
    款、道路交通管理處罰條例第35條第1 項第1 款、第24條第
    1 項第2 款分別定有明文。
四、經查：
（一）本件違規事實係異議人於上揭時、地，駕駛上開自小客車
      ，行經桃園縣桃園市○○路、國際路口為桃園縣政府警察
      局交通隊依道路交通管理處罰條例第35條第1 項第1 款，
      舉發異議人酒醉駕車（酒精濃度測定值0.45mg/L），並填
      掣桃警局交字第DA0000000 號舉發違反道路交通管理事件
      通知單，異議人當時冒用「李新儒」之名於舉發違規通知
      單上簽名後，於93年8 月18日（已逾應到案期間即8 月15
      日）向原處分機關提出申訴，裁決機關調查後認異議人為
      本件之違規駕駛人，而於94年4 月12日裁處異議人罰鍰36
      ,000 元 、吊扣駕駛執照，有酒精測試紀錄表、舉發違規
      通知單、上開裁決書各1 份附卷可稽。
（二）異議人雖以前詞置辯，惟查異議人於93年7 月30日晚間 6
      時30分許至11時30分許，與友人郭民君、林民雄等人，於
      桃園市○○路、莊敬路口之大白鯊海產店用餐、飲酒，郭
      民君、林民雄均飲用啤酒，甲○○則飲用清酒，席間於晚
      間 9時許有邀請李欣儒前來，但因李欣儒積欠異議人債款
      之償還方式未能談妥，李欣儒遂於晚間10時許離開，11時
      30分散席後，郭民君於11時59分在家中以0000000 號市內
      電話聯絡異議人使用之0000000000號行動電話，異議人稱
      其當時在桃園市○○路遇警方路檢不方便說話等情，業據
      證人郭民君、林民雄、李欣儒等人於臺灣桃園地方法院檢
      察署94年度偵字第4175號偵查案件警詢、檢察官訊問及本
      院95年度訴字第1653號審理時（即異議人因本件違規所涉
      之偽造文書罪案件，下稱異議人上開刑事案件）證述甚詳
      ；且證人李欣儒於異議人上開刑事案件警詢、檢察官訊問
      時及本院審理中證稱：93年7月31日下午1時11分，異議人
      有以0000000000號行動電話撥打0000000000號行動電話給
      伊，表示異議人在 7月30日晚上喝酒開車，遇上警方路檢
      ，被警方告發酒後開車，異議人在罰單上收受通知者欄冒
      簽「李新儒」的名字等語在卷，復將異議人於上開刑事案
      件審理時經本院命當庭書寫「李新儒」、「甲○○」、「
      樹木」、「靳」、「孩子」、「休」、「孺」等字體，與
      第一商業銀行、臺灣中小企業銀行八德分行、中華郵政股
      份有限公司、合作金庫商業銀行民生分行、安泰商業銀行
      、萬泰商業銀行、中國信託商業銀行函覆之異議人開戶資
      料、印鑑卡、信用卡申請書，暨異議人於95年2 月13日檢
      察官訊問時當庭書寫之字跡，與舉發違規通知單及酒精測
      試紀錄表上所簽署之「李新儒」字跡，併送內政部警政署
      刑事警察局鑑驗結果，認上開字跡之佈局、連筆方式、運
      筆方式、筆畫相關位置相符，此有異議人上開刑事案件卷
      附之內政部警政署刑事警察局96年12月3 日刑鑑字第0960
      168103號鑑定書1 份可憑，堪認該酒精測試紀錄表上「被
      測人欄」、舉發違規通知單上「收受通知者簽章欄」之「
      李新儒」3 字確為異議人甲○○所偽簽無訛。
（三）末查，異議人所涉上開偽造文書之犯行，業經本院於95年
      5月27日以95年度訴字第1653 號，判處異議人行使偽造私
      文書，足以生損害於公眾及他人，處有期徒刑1年4月確定
      ，有本院上開刑事判決1 份在卷可稽，且經本院調閱相關
      刑事案件卷宗查核屬實。綜上所述，本件異議人所有之車
      輛確有道路交通管理處罰條例第35條第1項第1款所規定駕
      駛汽車經測試檢定酒精濃度超過規定標準之行為無訛。
五、綜上所述，原處分機關以異議人有前揭違規情事，依道路交
    通管理處罰條例第35條第1 項第1 款、道路交通安全規則第
    114 條第1 項第2 款規定，裁罰異議人罰鍰36,000元，吊扣
    照駛執照12個月，固非無見，惟依道路交通管理處罰條例第
    24條第1 項第2 款規定，異議人違規酒後駕車，並應接受道
    路交通安全講習，然原處分機關竟漏未裁處，於法亦有未洽
    。本件異議雖無理由，惟原處分既有前述可議，即屬無法維
    持而應由本院予以撤銷，並另依道路交通管理處罰條例第35
    條第1 項第1 款、第24條第1 項第2 款、道路交通安全規則
    第114 條第1 項第2 款及違反道路交通管理事件統一裁罰基
    準及處理細則第41條第4 項規定裁處罰鍰36,000元，吊扣其
    駕駛執照12個月，並應接受道路交通安全講習，以資適法。
六、據上論斷，應依道路交通管理處罰條例第87條第2 項、道路
    交通案件處理辦法第20條前段，裁定如主文。
中    華    民    國    97    年     6    月    26    日
                          交通法庭法  官  羅  國  鴻
以上正本證明與原本無異。
如不服本裁定，應於裁定送達後5 日內向本院提出抗告狀。
                                  書記官  戴  育  萍
中    華    民    國    97    年    7     月    4     日


司法院資訊處製作；財團法人民間司法改革基金會備份。
